臺灣彰化地方法院刑事判決　　　　　　　　　　　　　　九十一年度交易字第七號
　　公　訴　人　臺灣彰化地方法院檢察署檢察官
　　被　　　告　甲○○
右列被告因過失傷害案件，經檢察官提起公訴（九十年度偵字第六六七四號），本院
判決如左︰
    主  文
甲○○從事業務之人，因業務上之過失傷害人，處有期徒刑肆月，如易科罰金，以參
佰元折算壹日。
    事  實
一、甲○○係職業司機，為從事業務之人，於民國（下同）九十年六月十二日下午一
    點三十分許，駕駛車牌號碼ＪＲ─四七九號營業大貨車，沿彰化市○○○路往南
    行駛，途經同路與建國陸橋（北方三十公尺處）之同路二百零六巷無號誌交岔路
    口，理應注意車輛行駛時，駕駛人應注意車前狀況，隨時採取必要之安全措施及
    汽車行駛至交岔路口，轉彎車應讓直行車先行。而依當時情形，又無不能注意之
    情事，竟疏於注意，於通過上開交岔路口時，未注意路況，隨時為停車之準備及
    停讓直行車先行，仍貿然左轉，適乙○○駕駛ＫＩＦ─二一三號機車沿同路往北
    行駛，亦未注意減速慢行作隨時停車之準備，二車遂於交岔路口發生碰撞，致乙
    ○○人車倒地，乙○○因而受有左側肱骨骨折、右橈神經損傷、頭部外傷等傷害
     ；甲○○於前開犯行未被發覺前，即自行以電話向警方報案，經彰化縣警察局
    員林分局員警到場處理而查獲上情。
    。
二、案經被害人乙○○訴請彰化縣警察局彰化分局報請臺灣彰化地方法院檢察署檢察
    官偵查起訴。
    理  由
一、訊據被告固坦承於前揭時地駕駛前開車輛肇事，致被害人乙○○受有左側肱骨骨
    折、右橈神經損傷、頭部外傷等傷害屬實，惟否認有過失傷害犯行，辯稱：伊當
    時已轉彎，係被害人來撞伊云云；經查，被告右揭犯罪事實，業據被害人乙○○
    指訴綦詳，並有驗傷診斷書、道路交通事故調查報告表及現場照片等件附卷可稽
    ；按車輛行駛時，駕駛人應注意車前狀況，隨時採取必要之安全措施及汽車行駛
    至交岔路口，轉彎車應讓直行車先行，道路交通安全規則第九十四條第三項、第
    一百零二條第一項第六款各定有明文。本件被告於警訊時已供述於距乙○○人車
    二十多公尺處，即已目睹對向直行，當時視野良好等情，其駕車自應注意上述道
    路交通安全規定，且依當時路狀，又無不能注意之情形，竟疏不注意為之，以致
    肇事，致人受傷，被告應有過失，本件經送台灣省彰化縣區車輛行車事故鑑定委
    員會鑑定結果，亦持相同看法，益證被告之行為有過失，雖鑑定結果被害人與有
    過失，仍不能解免被告之責任，又被害人之受傷害，係由被告行為所致生，而被
    告之行為有過失，是被告之過失行為與被害人之受傷，自有相當因果關係，被告
    之犯行堪以認定。
二、被告係職業司機，為從事業務之人，核其所為，係犯刑法第二百八十四條第二項
    前段之罪。被告於犯罪未被發覺前向警方自首，有前開調查報告表可稽，依法減
    輕其刑。爰審酌被告之過失程度，被害人所受傷害，被告肇事後尚未與被害人和
    解之態度等情，量如主文所示之刑，並諭知易科罰金之折算標準，以示懲儆。
三、據上論斷，應依刑事訴訟法第二百九十九條第一項前段，刑法第二百八十四條第
    二項前段、第四十一條第一項、第六十二條前段，罰金罰鍰提高標準條例第一條
    前段、第二條，判決如主文。
本案經檢察官陳信宏到庭執行職務。
中    華    民    國      九十一    年      一      月      二十九      日
                              臺灣彰化地方法院刑事交通法庭
                                    法      官  謝  仁  棠
右正本證明與原本無異。
如不服本判決，應於判決送達後十日內向本院提出上訴狀(須附繕本)。
告訴人或被害人對於判決如有不服具備理由請求檢察官上訴者，其上訴期間之計算係
以檢察官收受判決正本之日期為準。
                                    法院書記官  于  淑  真
中    華    民    國      九十一    年      一      月      二十九      日
刑法第二百八十四條
因過失傷害人者，處六月以下有期徒刑、拘役或五百元以下罰金。致重傷者，處一年
以下有期徒刑、拘役或五百元以下罰金。
從事業務之人，因業務之過失傷害人者，處一年以下有期徒刑、拘役或一千元以下罰
金。致重傷者，處三年以下有期徒刑、拘役或二千元以下罰金。
